臺灣基隆地方法院刑事裁定
111年度撤緩字第34號
聲  請  人  臺灣基隆地方檢察署檢察官
受  刑  人  王震鑫



上列聲請人因受刑人違反毒品危害防制條例案件，聲請撤銷緩刑
之宣告(111年執聲字第216號)，本院裁定如下：
    主  文
王震鑫之緩刑宣告撤銷。
    理  由
一、聲請意旨略以：受刑人王震鑫(下稱受刑人)前因違反毒品危
    害防制條例案件，經臺灣臺北地方法院於民國108年5月22日
    以108年度訴字第51號(107年偵字第25666號)判決判處有期
    徒刑1年10月，緩刑3年，緩刑期間付保護管束，並應於確定
    之翌日起2年內，向檢察官指定之政府機關、政府機構、行
    政法人、社區或其他符合公益目的之機構或團體提供60小時
    之義務勞務，該判決於108年6月11日確定在案，並委由臺灣
    基隆地方檢察署執行。查本件受刑人於附件所示之日期，未
    依規定至臺灣基隆地方檢察署報到，該署乃發函告誡，並於
    109年2月25日協尋；108年9月6日、111年2月14日訪視；109
    年2月25日協尋，已盡通知協尋之能事，受刑人猶持續未能
    依保護管束規定報到，已合於刑法75條之1第1項第4款、保
    安處分執行法第74條之2、第74之3規定，受刑人對規定遵從
    性低，認以保護管束取代原宣告刑有難收預期效果之虞，爰
    依刑事訟訴訟法第476條規定請撤銷受刑人上開所受緩刑之
    宣告等語。　　
二、按「緩刑宣告，得斟酌情形，命犯罪行為人為下列各款事項
    ：一、…。八、預防再犯所為之必要命令。」；「受緩刑之
    宣告而違反第74條第2項第1款至第8款所定負擔情節重大者
    ，足認原宣告之緩刑難收其預期效果，而有執行刑罰之必要
    者，得撤銷其宣告」，刑法第74條第2項第8款、第75條之1
    第1項第4款分別定有明文。而所謂違反第74條第2項第l款至
    第8款所定負擔「情節重大」，應從受刑人自始是否真心願
    意接受緩刑所附之負擔，或於緩刑期間是否顯有履行負擔之
    可能而隱匿或處分其財產、故意不履行，或無正當事由拒絕
    履行或顯有逃匿之虞等情，考量受刑人未履行條件情形，依
    比例原則，綜合衡酌原宣告之緩刑是否難收預期之效，而有
    執行刑罰之必要，以決定是否撤銷該緩刑宣告。又緩刑宣告
    本為預測性裁判，以受刑人未來保持良好舉止作為假設基礎
    ，此等預測本即有不確定性，法院賦予受刑人緩刑之處遇，
    係為使受刑人能在不受刑罰執行之前提下，於社會中本於自
    由意志對自己之生活負責，惟倘對法律上之義務有所忽視，
    甚或產生法敵對意識，即可認定原宣告之緩刑難收預期效果
    ，而有執行刑罰之必要。
三、又受保護管束人在保護管束期間內，應服從檢察官及執行保
    護管束者之命令；且受保護管束人違反保安處分執行法第74
    條之2各款情形之一，情節重大者，檢察官得聲請撤銷保護
    管束或緩刑之宣告，保安處分執行法第74條之2第2款、第74
    條之3第1項亦規定甚詳。參諸保安處分執行法第74條之3規
    定及立法理由，檢察官聲請撤銷受保護管束人之緩刑宣告，
    係以「違反保護管束期間內應遵守之事項，情節重大」為要
    件，並需考量「保護管束處分是否已不能收效」，而上開規
    定之保安處分係對受處分人將來之危險性所為拘束其身體、
    自由之處置，以達教化之目的，緩刑中付保護管束，當屬保
    安處分之一種，其目的在監督受刑人緩刑中之行狀，期能繼
    續保持善行。倘檢察官認受保護管束人違反保護管束期間內
    應遵守之事項，其情節重大者，即得聲請法院撤銷緩刑之宣
    告，並由法院審查受保護管束人是否確已違反保護管束期間
    內應遵守之事項、違反情節是否重大、保護管束處分仍否能
    收其成效等節，以決定是否維持或撤銷緩刑之宣告。
四、經查，受刑人前因販賣第二級毒品案件，經臺灣臺北地方法
    院以108年度訴字第51號判決判處有期徒刑1年10月，緩刑3
    年，緩刑期內付保護管束，及應於判決確定之翌日起2年內
    ，向檢察官指定之政府機關、政府機構、行政法人、社區或
    其他符合公益目的之機構或團體提供60小時之義務勞務，而
    於108年6月11日確定，緩刑期間自108年6月11日起至111年6
    月10日止，有臺灣高等法院被告前案紀錄表、上開刑事判決
    書影本各1份在卷可稽。嗣經臺灣臺北地方檢察署委由臺灣
    基隆地方檢察署執行，該署檢察官以108年度執護助字第27
    號協助執行，命受刑人應配合執行保護管束（期間自108年6
    月11日起至111年6月10日止），及盡60小時義務勞務之履行
    ，有關義務勞務部分，業於109年6月10日完成，惟就保護管
    束部分，則有如附表所示經通知應到案執行保護管束而未遵
    期報到之情形(未含110年6月、7月三級疫情警戒期間)，其
    間並經臺灣基隆地方檢察署檢察官發函督促報到履行、訪視
    及協尋，均未獲置理，此有附表所示各項書證在卷可參，是
    受刑人於緩刑付保護管束期間內，有如附表所示14次未依規
    定報到並執行保護管束，2次訪視及1次協尋之情形，且屢經
    告誡仍置之不理，未見改善，堪認受刑人已違反保安處分執
    行法第74條之2第2款、第4款規定，本院衡酌緩刑宣告之旨
    ，在於給予受刑人悔悟自新之機會，受刑人當知所珍惜，切
    實履行緩刑所附條件，然受刑人多次無正當理由拒不配合檢
    察官之執行指揮，未遵期向執行保護管束之臺灣基隆地方檢
    察署觀護人報到，使檢察官及觀護人無從對其執行保護管束
    ，足徵受刑人恣意、放任保護管束不顧，無視緩刑恩典，並
    無配合或服從保護管束命令之意，非如原宣告緩刑之確定判
    決所稱「知所警惕」，堪認受刑人違反保安處分執行法第74
    條之2第2款、第4款等應遵守事項情節重大。從而，本案依
    受刑人之具體情形，審酌緩刑制度之立法理由，依比例原則
    綜合衡酌，堪認原宣告之緩刑已難收其預期之效果，而有執
    行刑罰之必要，核與刑法第75條之1第1 項第4 款、保安處
    分執行法第74條之3第1 項規定相符。是聲請人聲請撤銷受
    刑人上開緩刑宣告，為有理由，應予准許。
五、依刑事訴訟法第476條，保安處分執行法第74條之3第1項、
    刑法第75條之1第1項第4款，裁定如主文。
中　　華　　民　　國　　111 　年　　  6    月　　6　　日
                  刑事第六庭  法　官  劉桂金
以上正本證明與原本無異。　                             
對於本件裁定如有不服，應於收受送達後5日內，向本院提出抗
告書狀，敘述抗告之理由，抗告於臺灣高等法院。
中　　華　　民　　國　　111 　年　　6 　　月　　6 　　日
                              書記官  劉珍珍
附表
編號  應報到日期 執行保護管木束命令及告誡函及回證 收 受 情 形 ⒈ 108.08.30 執行保管束報到命令送達證書   親    收 ⒉ 108.09.30 臺灣基隆地方檢察署108年9月10日基檢鈴護108執護助27字第1081021272號告誡函及送達證書   親    收 ⒊ 108.11.06 臺灣基隆地方檢察署108年10月16日基檢鈴護108執護助27字第1081024406告誡函及送達證書   寄    存 ⒋ 109.01.06 臺灣基隆地方檢察署108年12月17日基檢鈴護108執護助27字第1081030019號告誡函及送達證書   親    收 ⒌ 109.02.12 臺灣基隆地方檢察署109年1月17日基檢鈴護108護助27字第1099001436號告誡函及送達證書   親    收 ⒍ 109.03.09 臺灣基隆地方檢察署109年2月14日基檢鈴護108執護助27字第1099003381號告誡函及送達證書   親    收 ⒎ 109.04.01 臺灣基隆地方檢察署109年3月11日基檢鈴護108執護助27字第1099005610號告誡函及送達證書   親    收 ⒏ 109.06.15 臺灣基隆地方檢察署109年6月22日基檢鈴護108執護助27字第1099014510號告誡函及送達證書   親    收 ⒐ 109.09.23 臺灣基隆地方檢察署109年10月6日基檢鈴護108執護助27字第1099023120號告誡函及送達證書   親    收 ⒑ 109.10.26 臺灣基隆地方檢察署109年10月30日基檢鈴護108執護助27字第1099025351號告誡函及送達證書   親    收 ⒒ 109.12.02 臺灣基隆地方檢察署109年12月4日基檢鈴護108執護助27字第1099028347號告誡函及送達證書   親    收 ⒓ 110.01.04 臺灣基隆地方檢察署110年1月6日基檢鈴護108執護助27字第1109000135號告誡函及送達證書   親    收 ⒔ 111.03.16 臺灣基隆地方檢察署111年3月23日基檢貞護108執護助27字第1119007361號告誡函及送達證書 由同居之母親收受 ⒕ 111.04.13 臺灣基隆地方檢察署111年4月19日基檢貞護108執護助27字第1119009529號告誡函及送達證書    未   附 ⒖ 108.09.06 臺灣基隆地方檢察署執行保護管束情況訪視報告表 訪談本人 ⒗ 111.02.11 臺灣基隆地方檢察署執行保護管束情況訪視報告表 訪談本人 ⒘ 109.02.25 臺灣基隆地方檢察署基檢鈴護108執護字27字第1099004333號協尋函 本人行方不明